【裁判字號】    95,易,479
【裁判日期】    951215
【裁判案由】    電子遊戲場業管理條例
【裁判全文】
臺灣高雄地方法院刑事判決               95年度易字第479號
公  訴  人  臺灣高雄地方法院檢察署檢察官
被      告  乙○○
            丁○○
            壬○○
            辛○○
            庚○○
上列被告因電子遊戲場業管理條例案件，經檢察官提起公訴（94
年度偵字第26886 號），本院判決如下：
    主  文
丁○○犯賭博罪，處罰金新臺幣壹萬伍仟元，如易服勞役，以新
臺幣壹仟元折算壹日。扣案之新臺幣貳仟捌佰元沒收。
壬○○共同違反未依電子遊戲場業管理條例規定辦理營利事業登
記者，不得經營電子遊戲場業之規定，處拘役肆拾日，如易科罰
金，以銀元佰元即新臺幣玖佰元折算壹日。扣案之「縱橫四海
」、「網豹」、「決戰網」電子遊戲機臺各壹臺（各含IC介面卡
壹塊）、「百家樂」電子遊戲機臺壹臺（內無IC介面卡）、電腦
螢幕肆臺（電腦螢幕均由高雄縣政府警察局新興分局自強派出所
代保管中）、代幣共肆拾枚，均沒收。
庚○○共同違反未依電子遊戲場業管理條例規定辦理營利事業登
記者，不得經營電子遊戲場業之規定，處有期徒刑月，如易科
罰金，以銀元佰元即新臺幣玖佰元折算壹日。前項扣案之「縱
橫四海」、「網豹」、「決戰網」電子遊戲機臺各壹臺（各含IC
介面卡壹塊）、「百家樂」電子遊戲機臺壹臺（內無IC介面卡）
、電腦螢幕肆臺（電腦螢幕均由高雄縣政府警察局新興分局自強
派出所代保管中）、代幣共肆拾枚，均沒收。
乙○○、辛○○被訴部分，公訴不受理。
    事  實
一、辛○○（起訴書誤載為黃俊傑，被訴部分另為不受理判決）
    係址設高雄市○○區○○路140 號「決戰網科技有限公司」
    （下稱決戰網公司）之負責人，乙○○（被訴部分另為不受
    理判決）則係決戰網公司員工。二人明知並未依電子遊戲場
    業管理條例規定辦理營利事業登記，竟基於無照經營電子遊
    戲場及在公眾得出入之場所賭博財物之犯意聯絡，由辛○○
    授意乙○○代表決戰網公司，於民國94年11月10日，以每月
    新臺幣（下同）2,000 元之代價，向同有上開犯意聯絡，亦
    未依電子遊戲場業管理條例規定辦理營利事業登記之庚○○
    ，承租其所經營位於高雄市前金區○○○路104 號之「BAT
    超商」內屬公眾得出入之部分場地，並由乙○○在該處擺放
    外表係電腦形式，業經設定固定之程式軟體，僅能依該程式
    顯示之聲光影像、圖案動作把玩特定遊戲，均設有投幣孔，
    顧客須按次投入代幣計費把玩之電子遊戲機臺「縱橫四海」
    、「網豹」、「決戰網」、「百家樂」各1 臺，供不特定顧
    客把玩及賭博財物。庚○○復自斯時起，委由原已僱請看顧
    超商業務之女店員壬○○及另名真實姓名年籍不詳之成年女
    店員，同基於上開犯意聯絡，負責看管上開電子遊戲機臺，
    並為顧客開分、洗分及兌換現金。其賭博方式係由賭客以每
    10元兌換代幣1 枚，依1 ：1 之比例開分（即1 枚代幣可得
    電子遊戲機臺虛擬分數10分）後，押分打玩，依各該電子遊
    戲機程式，隨機決定是否押中，如押中可得不等倍數之分數
    ，如未押中則分數歸機具所有，賭客可依據累計之積分，通
    知店員以機具內分數洗分兌換現金，藉此射倖方式計算輸贏
    ，以決定財物之歸屬。乙○○、辛○○、庚○○、壬○○及
    另名真實姓名不詳之成年女店員即以此方式共同經營電子遊
    戲場業，及共同利用電子遊戲機臺為工具，在公眾得出入之
    超商內賭博財物。
二、嗣於94年11月17日晚間9 時10分許，適有賭客丁○○在上址
    超商內，以300 元向壬○○兌換30枚代幣，投入店內擺設之
    「網豹」電子遊戲機臺把玩，至累積分數達2,800 分時，起
    身至櫃檯向另名姓名不詳之女店員要求洗分兌換現金，該店
    員至電子遊戲機臺前確認分數並洗分後，隨即至櫃檯內拿取
    同額現金進入倉庫內藏放在飲料箱上，出而指示丁○○自行
    進入倉庫拿取。丁○○遂依指示進入倉庫拿取賭資2,800 元
    後，欲離開超商之際，當場為警查獲，並扣得丁○○自行取
    出之賭資2,800 元、上開「BAT 超商」內所擺設之電子遊戲
    機臺「縱橫四海」、「網豹」、「決戰網」各1 臺（各含IC
    介面卡1 塊）；電子遊戲機臺「百家樂」1 臺（內無IC介面
    卡）、電腦螢幕4 臺（電腦螢幕均由高雄縣政府警察局新興
    分局自強派出所代保管中）、機臺內代幣共40枚。
三、案經高雄市政府警察局新興分局報請臺灣高雄地方法院檢察
    署檢察官偵查起訴。
    理  由
壹、證據能力部分：
一、被告丁○○對於警詢中之自白及其於警詢中對於共同被告壬○○、庚○○涉案部分所為之陳述，雖抗辯不具任意性。然
    證人即警詢中詢問被告丁○○之員警癸○○到庭證稱：丁○○於警詢中態度主動配合，詢問時並未對其有何強暴、脅迫
    、利誘、詐欺、疲勞訊問等不正之方法，詢問口氣平和，亦
    未誘導其如何回答等語（本院卷第245 、246 頁）。經本院
    詢問被告丁○○有無必要勘驗警詢錄音帶，答稱：「不需要
    聽警詢錄音帶，警察是在店外對我大小聲，不是在警察局內
    」、「警察問筆錄時沒有兇我，也沒有叫我一定要怎樣講，
    我是自己害怕，我第一次到警察局」等語（本院卷第244 頁
    ）。證人即查獲之員警子○○、甲○○均到庭證稱：並未對
    丁○○很兇，只是一般詢問，沒有指示丁○○如何回答，也
    沒有其他不當舉動等語（本院卷第272 、276 頁）。被告丁○○亦陳稱：「是在庭兩位警察（子○○、甲○○），他們
    表情很兇，他們堅稱我有洗分」等語（本院卷第273 頁）。
    足見員警子○○、甲○○查獲被告丁○○時，僅被告主觀上
    感覺員警表情很兇，並未有何強暴、脅迫、利誘、詐欺、疲
    勞訊問等不正方法，至警詢時則口氣平和，依客觀情形綜合
    判斷，查獲當時既無不當壓制被告丁○○之自由意志，警詢
    中又任何違法詢問之情形，自不生違法詢問之延續效力問題
    。是被告丁○○於警詢中之自白及對於共同被告壬○○涉案
    部分所為之陳述，顯係出於任意性所為，自得作為證據。
二、扣案之賭資2,800 元係員警在場目睹被告丁○○把玩電子遊
    戲機臺累積分數洗分後，與洗分店員先後進入超商倉庫，可
    疑有兌換現金足認為賭博罪之現行犯，於超商外盤查丁○○
    自行取交。因賭博罪乃必要共犯之對向犯，洗分店員顯同屬
    賭博罪之現行犯，而扣案之店內擺設電子遊戲機臺則係員警
    目光所及，毋庸搜索即可發現之當場賭博器具；代幣40枚則
    屬在賭檯（電子遊戲機臺內）之財物，依刑法第266 條第2
    項均屬得應沒收而為得扣押之物品。是員警扣押過程並無違
    法之處，上開扣案物品自得作為證據。
三、證人即共同被告丁○○、壬○○、庚○○、乙○○及辛○○
    於偵查中就自己以外其他共同被告涉案部分，向檢察官所為
    之陳述，本屬證人之性質，惟未經依法具結，又無刑事訴訟
    法第186 條不得令具結之事由，依同法第158 條之3 規定，
    均不得作為證據。
四、證人即共同被告丁○○於警詢中就共同被告涉案部分所為之
    陳述，性質上仍屬被告以外之人於審判外之陳述。其中被告
    丁○○嗣於審判中以證人身分到庭陳述，其內容與警詢中所
    述全然不符，本院審酌其於警詢中之陳述，未與其他共同被
    告同庭接受訊問，較無人情壓力，且未受外界之污染，較少
    權衡利害關係；較於本院審理時與其他共同被告同庭陳述時
    ，已知其證言對於證明其他共同被告所涉罪嫌極為關鍵，心
    理狀況較有人情壓力。且於警詢陳述後迄審判期日，已相隔
    1 年之久，又知其僅經起訴專科罰金之普通賭博罪，其他共
    同被告則經檢察官以最重本刑有期徒刑2 年以下之常業賭博
    罪嫌起訴，且於偵查及審判中均否認犯行，爭辯甚烈等情。
    則證人丁○○經長期權衡利害關係後，於審判中翻異前詞，
    其受有不當影響之可能性甚高，應認其先前於警詢中之陳述
    ，具有可信之特別情況，且為證明其他共同被告本件犯罪存
    否所必要，依刑事訴訟法第159 條之2 規定，得為證據。
五、至證人壬○○、庚○○、乙○○、辛○○於警詢中就自己以
    外其他共同被告涉案部分所為之陳述，及員警繪製查獲當時
    「BAT 超商」之平面位置示意圖，雖均不符同法第159 條之
    1 至4 等傳聞例外之規定，惟被告壬○○、庚○○、乙○○
    、辛○○既已於審理中反對共同被告丁○○於警詢中之陳述
    及員警製作之臨檢紀錄及職務報告作為證據；被告丁○○除
    對臨檢紀錄表、職務報告曾表示反對證據能力外，亦知其餘
    共同被告對其於警詢中之陳述反對作為證據，則被告等人自
    當知悉其餘共同被告於警詢中對己不利之陳述及員警繪製之
    平面位置示意圖，均有同法第159 條第1 項不得為證據之情
    形，然於本院調查證人即共同被告對於其他共同被告涉案部
    分於警詢中之陳述及上開平面位置示意圖時，均未於言詞辯
    論終結前聲明異議者，應視為均同意作為證據。本院審酌證
    人於警詢中不過就彼此僱傭關係、租賃關係而為證言，並未
    就賭博及違法經營電子遊戲場業之構成要件有所陳述，無甚
    利害考量，且證人所述情節及上開平面位置示意圖均為被告
    所不否認，虛偽陳述之可能性極微，以之為證據均無不當，
    依同法第159 條之5 第2 項規定，均得作為證據。
六、證人即查獲本件之員警子○○、甲○○於偵查中向檢察官所
    為之陳述，業經具結以擔保其陳述之真實性，其後於審判中
    均未表示檢察官有何不當訊問之情形。且上開證人均於審判
    中到場作證，已給予被告丁○○、壬○○、庚○○對質詰問
    之機會，應認上開證人於偵查中向檢察官所為陳述，並無顯
    不可信之情況，依刑事訴訟法第159 條之1 第2 項之規定，
    均得作為證據。
七、高雄市政府營利事業登記證、公司變更登記表係屬承辦公務
    員職務上製作之證明文書；經濟部商業司對於電子遊戲場業
    機臺認定之相關函釋則係主管機關對於職務上所掌事項本其
    行政裁量所為之意思表示，全體被告對其形式及內容之真實
    性均不否認，並無顯不可信之狀況，依刑事訴訟法第159 條
    之4 第1 款之規定，均得為證據。又被告乙○○向被告庚○○承租上開「BAT 超商」場地之租賃契約書雖不符刑事訴訟
    法第159 條之1 至4 等傳聞例外之規定，惟業經全部被告於
    本院審理中同意作為證據，本院審酌被告對其形式及內容之
    真實性均不否認，以之為證據並無不當，依同法第159 條之
    5 第1 項規定，亦得為證據。至員警製作之臨檢紀錄表、職
    務報告則均屬被告以外之人於審判外之書面陳述，且具有個
    案性及針對性，又非同法第159 條之4 所定之特信性文書，
    而全部被告均已明示反對其證據能力，依同法第159 條第1
    項規定，均不得作為證據。
貳、有罪部分：
一、認定事實所憑證據及被告之辯解：
    訊據被告丁○○固承認有於前揭時間在上址超商內把玩「網
    豹」電子遊戲機臺，累積得分2,800 分等情，惟矢口否認有
    何賭博犯行，辯稱：並未洗分兌換現金，扣案之現金2,800
    元係委請其印刷之客戶多給之工錢云云；被告壬○○固坦認
    有於前揭時間在上址超商擔任店員；被告庚○○亦坦承係上
    址超商負責人，有出租店內場地供同案被告乙○○擺設前開
    電子遊戲機臺等情，惟均否認有何違反電子遊戲場業管理條
    例及賭博犯行。被告壬○○辯稱：查獲當時我在倉庫內理貨
    ，根本不在現場云云；被告庚○○則辯稱：我只是出租場地
    ，對於經營電子遊戲場業及賭博完全不知情云云。經查：
 (一) 被告庚○○係上址「BAT 超商」之負責人，明知決戰網公司
    或「BAT 超商」均未依電子遊戲場業管理條例規定辦理營利
    事業登記，而於94年11月10日與經決戰網負責人辛○○授意
    ，代表決戰網公司簽訂租賃契約之同案被告乙○○，約定以
    每月2,000 元之代價，將店內部分場地出租與乙○○，並由
    自簽約日起在該超商內擺放電子遊戲機臺「縱橫四海」、「
    網豹」、「決戰網」、「百家樂」各1 臺，供不特定顧客把
    玩。被告壬○○則係於同年11月初即受僱於庚○○，在上址
    超商內擔任店員，自同年11月10日起並與另名不詳姓名之成
    年女店員負責為顧客兌換代幣供把玩電子遊戲機臺。被告丁○○則於同年11月17日晚間9 時10分許，先以300 元向壬○○兌換30枚代幣，投入店內擺設之「網豹」電子遊戲機臺把
    玩，至累積分數達2,800 分時，不再把玩，而進入超商店內
    倉庫後，再走出倉庫欲離開超商，為警當場盤查自行取交身
    上現金2,800 元等情，業據被告庚○○、壬○○、丁○○所
    自承，核與證人即共同被告庚○○、壬○○、丁○○、乙○○、辛○○；證人即查獲員警子○○、甲○○證述情節相符
    ，並有高雄市政府核發決戰網公司之營利事業登記證、公司
    變更登記表（偵卷第45至48頁）、「BAT 超商」場地租賃契
    約書（警卷第26頁）各1 份、現場採證照片26幀（警卷第17
    至21頁）附卷可稽，及丁○○自行取交之現金2,800 元；上
    址「BAT 超商」內所擺設電子遊戲機臺「縱橫四海」、「網
    豹」、「決戰網」各1 臺（各含IC介面卡1 塊）；電子遊戲
    機臺「百家樂」1 臺（內無IC介面卡）、電腦螢幕4 臺、機
    臺內代幣共40枚扣案為憑，此部分之事實已堪認定。
 (二) 按電子遊戲場業管理條例所稱電子遊戲機，指利用電、電子
    、電腦、機械或其他類似方式操縱，以產生或顯示聲光影像
    、圖案、動作之遊樂機具，或利用上述方式操縱鋼珠或鋼片
    發射之遊樂機具，電子遊戲場業管理條例第4 條第1 項定有
    明文。本件同案被告辛○○固提出經濟部商業司89年電子遊
    戲場業管理條例解釋彙編摘錄其中89年5 月19日、10月30日
    、11月6 日、15日及12月19日函釋，主張所擺設之機臺並非
    電子遊戲機具。惟前開經濟部函文內容，無非以：利用電視
    遊樂器裝置，提供卡匣供人操作娛樂；利用電腦功能以磁碟
    、光碟供他人遊戲娛樂；利用電腦網際網路擷取遊戲供人遊
    戲，係屬其他娛樂業，非屬電子遊戲場業等語。然經濟部為
    前開函文之前，曾於89年3 月24日以（89）經商字第892058
    53號函文解釋電子遊戲機與利用電腦網路下載遊戲之營業不
    同，認電子遊戲機僅提供單一遊戲或固定之遊戲軟體，且係
    計次收費。參照經濟部前開函釋，利用電腦功能以磁碟、光
    碟供他人遊戲娛樂，雖可屬其他娛樂業，但應限於電腦提供
    上開遊戲，僅係附屬性質，打玩者尚可利用電腦其他功能，
    且非採計次收費；如利用電腦提供遊戲營業，電腦營幕僅出
    現遊戲畫面，無法開啟其他電腦功能，此時營業者已將遊戲
    列為電腦主要功能，事實上與提供單一遊戲或固定之遊戲軟
    體無異，若再採計次收費，則尚非在前開經濟部89年5 月19
    日函文解釋範圍內，此時，營業者虛以電腦提供遊戲，實際
    上從事電子遊戲場業，應認仍屬電子遊戲場業。
 (三) 觀諸卷附採證照片（警卷第17至19頁），可知被告所擺設之
    電子遊戲機臺4 臺，均係利用電腦方式操縱以產生聲光影像
    ，且其均設有投幣孔裝置，倘投以代幣，即可產生聲光、影
    像及圖案。其電腦鍵盤，部分按鍵上並貼有特殊圖案標示，
    螢幕上方則貼有遊戲按鍵方式，顯已專用於打玩拉BAR 遊戲
    。其外表雖係電腦形式，惟業經設定固定之程式軟體，僅能
    依該程式顯示之聲光影像、圖案動作把玩特定遊戲，並設有
    投幣孔，顧客須按次投入代幣計費把玩，仍係利用電腦原理
    及相關之電腦配件裝置以顯示聲光影像、圖案及動作，且具
    有固定之程式軟體，應認屬電子遊戲場管理條例所規範之電
    子遊戲機無疑。再依檢察官所提出經濟部商業司95年8 月1
    日經商三字第09502423430 號函文略以：如有專屬主機板並
    提供單一或固定之遊戲軟體，計次投代幣付費，即屬電子遊
    戲機臺。若干商家利用個人電腦以單機方式提供遊戲（如「
    從橫四海」、「網豹」等變異體機具），具有射悻性及轉押
    注、得分等特性，並因此營利（計次收費），即與本部所評
    鑑分類通過之娛樂性電子遊戲機性質相符，而涉犯違反電子
    遊戲場業管理條例等情，有上開函文在卷可參（本院卷第
    250 、251 頁），核與本院前開認定結果相符。是扣案機臺
    確屬電子遊戲機，而被告庚○○出租場地供同案被告辛○○
    授意由同案被告乙○○擺設上開機臺供顧客把玩；被告壬○○及另名不詳女店員負責為顧客兌換代幣，自係共同違法經
    營電子遊戲場業。又經濟部既早於89年3 月24日即以前開（
    89）經商字第89205853號函文作出解釋，本件被告等人則遲
    自94 年11 月10日開始經營，自無「法律不溯及既往」之原
    則可資適用。
 (四) 被告丁○○於警詢中自承有於前揭時、地，以300 元向店員
    兌換代幣30枚持續投入該超商編號2 之「網豹」機臺，以每
    10元換取10分即1 ：1 之比例押注分數，如押中可得2 至10
    0 倍不等倍數之分數，當我贏得2,800 分後即向店員要求洗
    分並至店內倉庫拿取同額現金，店員確認分數洗分後，叫我
    到後方倉庫之飲料相上拿取現金，我自行前往拿取2,800 元
    後，被警方當場查獲等語（警卷第5 頁）。其於審判中雖翻
    異前詞，改稱：當天打玩電子遊戲機是純消遣，沒有換錢云
    云。然證人子○○證稱：當天我喬裝賭客，在丁○○旁邊打
    完另一臺電子遊戲機，我打編號第4 臺、他打編號第2 臺。
    另名員警甲○○則佯裝顧客在超商內購物，我打玩不到10分
    鐘，看到丁○○起身至櫃檯要求洗分，當時電子遊戲機螢幕
    顯示累積分數為2,800 分，然後有位女店員過來洗分。換錢
    過程沒有看到，是甲○○發現後將丁○○逮捕等語（本院卷
    第269 、270 頁）。證人甲○○則證稱：當時我在超商內佯
    裝購物，子○○打手機通知我說客人已經打完了，等一下盤
    查時確認賭資是否為2,800 元。我到超商騎樓下看見丁○○
    進入儲藏室內再出來，手上拿錢放進口袋，我就在門口出示
    證件表明身分，請丁○○自行拿出賭資，他當場從口袋拿出
    現金，經清點果然是2,800 元無誤，他當場告訴我2,800 元
    是打電動換來的等語（本院卷第274 至276 頁）。被告於警
    詢中之自白核與上開證人證述情節相符，並有現金2,800 元
    扣案可佐，自堪採信。其雖於審判中翻異前詞，改稱當天打
    玩電子遊戲機是純消遣，沒有換錢云云。然對於現金2,800
    元之來源，有時陳稱係其母親所給，有時則稱係印刷客戶多
    給之工錢，前後反覆不一；又於審判中供稱當天係帶5,000
    元進入超商，以300 元換取30枚代幣把玩電子遊戲機云云，
    然對於為何查獲時身上恰有與累積分數同額之2,800 元，而
    非4,700元（0000－000），又無法自圓其說。況該處電子遊
    戲機臺係以1 ：1 比例開分，被告丁○○既已累積2,800 分
    ，縱不兌換現金，亦無可能不將分數全部消耗完畢始離開，
    是其上開所辯處處矛盾，且與事理不合，自無可採，應認其
    警詢中之自白核與事實相符，顯屬可信。被告丁○○確有於
    前揭時地打電子遊戲機，以分數兌換現金2,800 元之賭博犯
    行，堪予認定。
 (五) 證人子○○雖證稱：當時店內櫃檯有二位女店員，其中一位
    即被告壬○○，二名女店員均留長髮，穿著超商制服，我從
    背後無法分辨過來洗分之店員是否即壬○○等語（本院卷第
    269 、272 頁）；證人甲○○亦證稱：我們進入超商時見到
    櫃檯內有二名女店員，我購物後在超商外等候，看到一位店
    員仍在櫃檯，另一名則進入後方儲藏室，時間約在子○○打
    電話通知我的3 、5 分鐘前。而在儲藏室的那名女店員，是
    事後經被告丁○○指認，始知係被告壬○○等語（本院卷第
    276 至278 頁）。證人戊○○亦到庭證稱：當時我在超商內
    購物並等候壬○○下班，依我所見，賭客丁○○進入超商打
    電玩不久，壬○○即進入儲藏室內，直至員警逮捕丁○○為
    止，壬○○與丁○○並無接觸等語（本卷第287 至290 頁）
    而本院依被告壬○○聲請，當庭勘驗壬○○提出上開超商之
    監視錄影帶結果略以：「21時7 分許，有二名女店員在櫃檯
    內髮型衣著相同；21時8 分許，其中一名女店員進入倉庫（
    此時被告壬○○自稱該名店員即其本人）；自21時9 分許起
    至21時11分止，進入倉庫之店員均未出來，而丁○○起身至
    櫃檯對櫃檯內店員講話，該店員走至電子遊戲機臺洗分，回
    到櫃檯在收銀機前蹲下後，再起身與丁○○談話後，走入倉
    庫內後復返回櫃檯，丁○○則隨後進入倉庫再出來；21時11
    分許，原在倉庫內之女店員（壬○○聲稱係其本人）走出倉
    庫進入櫃檯，此時員警進入超商至櫃檯與二名店員進行清點
    之動作」等情，製有勘驗筆錄1 份附卷可參（本院卷第6264
    頁），核與前開證人證述相符，足認被告壬○○確於被告丁○○進入超商打玩電子遊戲機後不久，即進入倉庫內，並非
    洗分並至櫃檯拿取現金進入倉庫內藏放之女店員。
 (六) 然被告壬○○於警詢中自承係於查獲當日94年11月17日半個
    月前（即94年11月2 日左右）至該超商工作，且查獲當日係
    其收取300 元並兌換代幣30枚予被告丁○○（警卷第1 、2
    頁），復於本院審理中陳稱另名女店員年齡約與其相仿，且
    係在其之後始至上開超商工作，二人均係被告庚○○所雇用
    等語（本院卷第286 頁）。雖該名店員因未經被告丁○○指
    認，致查獲員警子○○、甲○○均未詢問其姓名年籍等資料
    ，被告壬○○、庚○○又堅稱不知該名店員姓名年籍，致無
    從傳喚到庭。惟被告壬○○既與該名不詳女店員共同工作，
    竟不知其姓名，亦無平日稱呼，已違常理，可疑係卸責於他
    人，況壬○○既到職較早，當日亦係由其兌換代幣予被告丁○○，則對於店內如何經營電子遊戲機臺之業務，自當較另
    名店員更為清楚，豈有可能該店員知悉須為賭客洗分並兌換
    現金，而壬○○竟不知情之理。又衡諸通常經驗，經營賭博
    性電玩之業者，唯恐遭警查獲，均不敢在櫃檯前兌換現金，
    通常係安排至隱密地點如倉庫內交付現金，而被告壬○○雖
    於洗分前即進入倉庫內，然另名女店員將現金藏放倉庫內，
    同在倉庫內之壬○○焉有不知之理。再被告丁○○供稱其係
    第一次至該超商打玩電子遊戲機臺，縱另名女店員告以自行
    進入倉庫內拿取賭資，倘非已在倉庫內之壬○○在內指示位
    置或直接交付，丁○○何能輕易拿取賭資，益徵被告壬○○
    顯與另名女店員共同在場負責兌換開分、洗分及兌換現金，
    僅係在內在外之分工不同而已。其上開所辯，無非避就之詞
    ，尚非可採。至被告庚○○身為上開超商之負責人，並出租
    店內部分場地供同案被告乙○○擺設上開電子遊戲機臺，並
    雇用被告壬○○及另名不詳之女店員負責在現場經營電子遊
    戲場業，衡情若非其就開分、洗分及兌換現金等事項，對於
    壬○○及另名不詳之女店員有所指示，其二人豈有私自為賭
    客丁○○洗分，拿取店內現金兌換予丁○○，致現金短少而
    遭追究責任之可能，足見必係被告庚○○雇用並指示壬○○
    等二名店員在店內為賭客開分、洗分及兌換現金甚明，其上
    開賭博犯行，亦堪認定。
 (七) 綜上所述，本件事證明確，被告丁○○、壬○○、庚○○之
    犯行均堪認定，應予依法論科。
二、論罪科刑部分：
 (一) 按未依電子遊戲場業管理條例規定辦理營利事業登記者，不
    得經營電子遊戲場業，違反者應予處罰，電子遊戲場業管理
    條例第15條、第22條分別定有明文。又所謂電子遊戲場「業
    」，係指以反覆同種類之行為為目的之社會活動而言，執行
    此項業務，縱令欠缺形式上之條件，仍無礙於業務之性質，
    因此不論行為人是否「專營」電子遊戲場業，亦不問經營是
    否需達「一定之規模」，均無礙於電子遊戲場業管理條例相
    關規定之適用（最高法院90年度臺非字第276 號判決參照）
    。又修正前刑法所定之常業犯，係以犯罪行為為生活之職業
    ，恃之以維生，因之常業犯就其犯意而言，係以同一犯罪行
    為恃以維生之意思，反覆為之，具有同一不變犯意之連續性
    ，就其犯罪行為客體內涵觀察，客觀上必須具有相當時間之
    連續性及可確定性，足以為生活之職業者，而非僅為偶發、
    短暫性，不足為生活之職業者，亦足當之（最高法院93年度
    臺上字第4967號判決意旨參照）。本件被告壬○○、庚○○
    僅經查獲一次賭博犯行，且被告二人均否認有何賭博犯行，
    檢察官亦未舉證證明除本次查獲外，被告二人前亦有相同之
    賭博犯行，本院依卷內現存卷證，復查無其他積極證據足認
    其二人有何持續相當時間內以賭博犯罪為生活之事實，自不
    得依常業賭博罪論處。
 (二) 次按以自己犯罪之意思而參與犯罪構成要件行為之實施者，
    均為共同正犯，其意思聯絡並不限於事前有所謀議，僅於行
    為當時有共同犯意聯絡者，亦屬之。且其表示之方法，不以
    明示通謀為必要，即相互間有默示之合致，亦無不可。共同
    正犯間，非僅就其自己實施之行為負其責任，並在犯意聯絡
    之範圍內，對於他共同正犯所實施之行為，亦應共同負責（
    最高法院25年上字第2253號、32年上字第1905號、73年臺上
    字第2364號判例意旨參照）。本件被告壬○○、庚○○均明
    知上開「BAT 超商」未依電子遊戲場業管理例規定辦理營利
    事業登記，詎庚○○仍出租場地供同案被告辛○○指示同案
    被告乙○○在超商內擺設電子遊戲機臺供賭客把玩，並依把
    玩分數兌換現金，以電子遊戲機臺與賭客對賭決定財物輸贏
    ，壬○○則與另名不詳成年女店員受僱在現場負責兌換代幣
    、開分、洗分及兌換現金，均已參與違法經營電子遊戲場業
    及賭博罪之構成要件行為，雖未必與同案被告辛○○、乙○○於事前有所謀議及明示通謀，仍屬共同正犯，自應在上開
    犯意聯絡範圍內，就其他共犯之行為共同負責。
 (三) 又按行為後法律有變更者，適用行為時之法律。但行為後之
    法律有利於行為人者，適用最有利於行為人之法律，刑法第
    2 條第1項定有明文。又有關新舊法之比較，應就罪刑有關
    之共犯、未遂犯、想像競合犯、牽連犯、連續犯、結合犯以
    及累犯加重、自首減輕暨其他法定加減原因與加減例等一切
    情形，綜其全部罪刑之結果而為比較（最高法院95年第8 次
    刑事庭會議決議參照）。本件被告行為後，如附表所示之相
    關法律均已變更，並俱於95年7 月1 日施行。玆經如附表一
    、二所示之整體比較結果，被告丁○○部分因修法後易服勞
    役之折算標準金額較高，使其易服勞役之日數較少，以整體
    適用裁判時即修正後之法律規定較為有利；被告壬○○、庚○○部份則因刑法修正前關於罰金刑之下限及易科罰金之折
    算標準較低，以整體適用行為時即修正前舊法之規定較為有
    利。又因被告丁○○之賭博犯行與被告壬○○、庚○○共犯
    之違反電子遊戲場業管理條例及賭博犯行，本屬不同被告之
    不同案件，得分別審理、判決，自得依被告之個人因素，經
    新舊法比較後，分別整體適用修法前或修法後之法律規定。
    揆諸前開說明，被告丁○○部分應整體適用新法之規定、被
    告壬○○、庚○○部分則均應整體適用舊法之規定。
 (四) 核被告丁○○所為，係犯刑法第266 條第1 項前段之普通賭
    博罪。被告壬○○、庚○○均明知未依電子遊戲場業管理條
    例辦理營業營利事業登記，庚○○仍出租場地供同案被告辛○○指示同案被告乙○○在超商內擺設電子遊戲機臺供賭客
    把玩，並依把玩分數兌換現金，以電子遊戲機臺與賭客對賭
    決定財物輸贏，壬○○則受僱在現場負責兌換代幣、開分、
    洗分及兌換現金。核被告壬○○、庚○○所為，均係犯電子
    遊戲場業管理條例第22條未依該條例規定辦理營利事業登記
    而經營電子遊戲場業，及刑法第266 條第1 項前段之賭博罪
    。公訴意旨僅以查獲渠等賭博犯行一次，遽認渠等所犯為刑
    法第26 7條之常業賭博罪，未盡之處，已如前述，起訴法條
    應予變更。又被告壬○○、庚○○與同案被告乙○○、辛○○及店內另名不詳之成年女店員，就所犯電子遊戲場業管理
    條例第22條及刑法賭博罪間，有犯意聯絡及行為分擔，應論
    以共同正犯。又被告壬○○、庚○○係以一行為觸犯上開二
    罪名，為想像競合犯，應依刑法第55條從一重之電子遊戲場
    業管理條例第22條未依該條例規定辦理營利事業登記而經營
    電子遊戲場業罪處斷。
 (五) 審酌被告丁○○明知賭博破壞社會善良風氣，並非正當之娛
    樂活動，復為法律所禁止，竟甘冒刑罰而參與電子遊戲機賭
    博行為，欠缺法紀觀念，事後又再三狡辯，否認犯行，並一
    再迴護賭博業者，為專科罰金之輕罪而浪費司法資源；被告
    壬○○、庚○○不思專心致力經營正當之超商業務，各貪圖
    租金及薪資，甘受賭博業者所驅馳，分別出租場地及擔任開
    分員，經營違法之電子遊戲場業並參與賭博，不僅影響主管
    機關有效管理電子遊戲場業，使違法業者對於合法業者產生
    不正競爭，致電子遊戲場業管理制度形同虛設，復助長賭博
    歪風，增加投機僥倖心理，有損社會善良風氣，事後又虛詞
    狡飾否認犯行，犯罪後態度欠佳，參以被告庚○○前已有賭
    博前科；被告丁○○、壬○○則未有犯罪科刑紀錄，各有臺
    灣高等法院被告前案紀錄表在卷可按，及庚○○身為超商負
    責人而出租場地，壬○○則係受僱店員，犯罪所得及參與情
    節輕重有別，及擺設電子遊戲機臺數量共4 臺，規模不大，
    且自94年11月10日開始擺放營業後，僅1 週時間即於同年月
    17日為警查獲，經營時間非長，危害尚輕等一切情狀，分別
    量處如主文之刑，並各依比較修正前後法律規定之結果，分
    別諭知丁○○罰金部分易服勞役之折算標準，及壬○○拘役
    部分、庚○○有期徒刑部分易科罰金之折算標準，以資儆懲
    。
 (六) 被告丁○○自行取交扣案之2,800 元，係其所有因本件賭博
    犯罪所得之物，業據認定如前，應依刑法第38條第1 項第3
    款之規定宣告沒收。扣案之電子遊戲機臺「縱橫四海」、「
    網豹」、「決戰網」各1 臺（各含IC介面卡1 塊）；電子遊
    戲機臺「百家樂」1 臺（內無IC介面卡）、電腦螢幕4 臺（
    電腦螢幕均由高雄縣政府警察局新興分局自強派出所代保管
    中，見新興分局警卷第16頁）、機臺內代幣共40枚，則屬當
    場賭博之器具與在賭檯（電子遊戲機臺內）之財物，應依刑
    法第266 條第2 項之規定，不問屬於犯人與否，均宣告沒收
    。、不受理及退回移送併辦部分：
一、公訴意旨（94年度偵字第26886 號）略以：被告辛○○係決
    戰網公司之負責人，乙○○則係決戰網公司員工。二人明知
    未依電子遊戲場業管理條例規定辦理營利事業登記，竟基於
    無照經營電子遊戲場及在公眾得出入之場所賭博財物之犯意
    聯絡，由辛○○授意乙○○代表決戰網公司，於94年11月10
    日，以每月2,000 元之代價，向同有上開犯意聯絡，亦未依
    電子遊戲場業管理條例規定辦理營利事業登記之庚○○，承
    租其所經營前開「BAT 超商」內屬公眾得出入之部分場地，
    由乙○○在該處擺放電子遊戲機臺「縱橫四海」、「網豹」
    、「決戰網」、「百家樂」各1 臺，供不特定顧客把玩及賭
    博財物。嗣於於94年11月17日晚間9 時10分許，賭客即同案
    被告丁○○在上址以電子遊戲機臺「網豹」賭博財物後，向
    店員即同案被告壬○○兌換現金時，為警當場查獲，因認被
    告辛○○、乙○○共同涉有電子遊戲場業管理條例第22條未
    依該條例規定辦理營利事業登記而經營電子遊戲場業，及刑
    法第266 條第1 項前段之賭博罪嫌。
二、移送併辦意旨（95年度偵字第13523、5880號）則以：
 (一) 95年度偵字第5880號：
    被告乙○○基於同上概括犯意，另自94年7 月22日起，向經
    營位於高雄市○○區○○街340 號「臺灣巨蛋超商」，同基
    於犯意聯絡之洪賓川，承租店內部分場地擺設電子遊戲機臺
    「網豹BAR 」、「決戰網BAR 」「彈珠臺」各1 臺，供不特
    定賭客賭博財物。嗣於95年2 月15日中午12時40分許，賭客
    丙○○（另經簡易判決處刑）在上址以電子遊戲機臺賭博財
    物後，向店員尤雅麗（另經簡易判決處刑）兌換現金時，為
    警當場查獲。
 (二) 95年度偵字第13523 號：
    被告乙○○基於同上概括犯意，另自94年12月底某日起，與
    經營位於高雄市○○區○○路257 號「洋羊超商」之許榮翔
    基於上開犯意聯絡，在該超商內擺設電子遊戲機臺二臺，供
    不特定賭客賭博財物，嗣於95年2 月10日下午4 時許，賭客
    黃清標（另由檢察官偵查）在上址以電子遊戲機臺賭博財物
    時，為警當場查獲，因認被告在上開二家超商內擺設電子遊
    戲機臺供不特定賭客賭博財物，均係涉犯電子遊戲場業管理
    條例第22條未依該條例規定辦理營利事業登記而經營電子遊
    戲場業，及刑法第266 條第1 項前段之賭博罪嫌等語。
二、按已經提起公訴或自訴之案件，在同一法院重行起訴者，應
    諭知不受理之判決，刑事訴訟法第303 條第2 款條定有明文
    。又牽連犯、連續犯之行為，業經就一部起訴者，依審判不
    可分之原則，應就全部予以審理，不能就牽連犯、連續犯之
    其他部分，另案再行起訴，如在同一法院再就牽連犯、連續
    犯之其他部分犯罪事實，再行起訴，即應諭知不受理之判決
    （最高法院53年度臺上字第1383號判決意旨參照）。又檢察
    官就其一部起訴者，依刑事訴訟法第267 條規定，其起訴之
    效力及於牽連犯犯罪事實之全部，對於未經起訴之部分，檢
    察官如重行起訴，法院自應諭知不受理之判決，合先敘明。
三、經查：
 (一) 本件公訴意旨所指被告乙○○、辛○○所涉上開犯行，係認
    被告二人基於犯意聯絡，由辛○○授意乙○○代表決戰網公
    司，自94年11月10日起至同年月17日止，未經許可而與同案
    被告庚○○、壬○○共同在高雄市前金區○○○路104 號之
    「BAT 超商」內經營電子遊戲場業，並於同年月17日共同涉
    有賭博罪嫌，而所涉違法經營電子遊戲場業與賭博罪嫌間，
    係一行為觸犯數罪名之想像競合犯，則如上述，茲不贅述。
 (二) 惟被告乙○○前已因自94年7 月15日起迄同年月25日止，在
    高雄市○○區○○街1 巷2 號之「億客隆超商」經營電子遊
    戲場業，經本院於94年10月21日以94年度簡字第5892號以簡
    易判決處刑。嗣因被告另涉嫌於94年10月5 日起迄同年6 日
    止，在高雄市○○區○○路115 號A3攤位之「決戰娃娃城」
    經營電子遊戲場業為警查獲，經檢察官對本院上開94年度簡
    字第5892號判決提起上訴，現由本院以94年度簡上字第996
    號審理中等情，有臺灣高等法院被告前案紀錄表及本院前開
    判決書各1 份在卷可參。被告乙○○於本案所涉經營電子遊
    戲場業及賭博之犯行，係一行為觸犯數罪名之想像競合犯，
    復與本院以94年度簡上字第996 號另案審理中之案件，其違
    法經營電子遊戲場業之最後行為終了時點（94年10月6 日）
    ，相差不過月餘，手法復為相同，足見被告係以概括犯意為
    之。是本案自與本院94年度簡上字第996 號審理中之案件，
    有修正前刑法第56條規定連續犯之裁判上一罪關係。本件公
    訴人於95年3 月9 日偵查終結聲請簡易判決處刑，本院於同
    年3 月23日繫屬，係就同一案件向同一法院重行起訴，且本
    案繫屬在後，揆諸前揭說明，自應諭知不受理之判決。至移
    送併辦部分（95年度偵字第13523 、5880號），因本件已為
    不受理判決，自無所附麗，應退由檢察官另行處理，併此敘
    明。
 (三) 至被告辛○○前即因自94年1 月1 日起迄同年月25日止，在
    高雄市○○區○○路645 號之「中日超商」經營電子遊戲場
    業；及自94年1 月14日起訖同年5 月16日止，在高雄市○○
    區○○路108 號之「BAT 超商」內經營電子遊戲場業，經檢
    察官以94年度偵字第7982號、12096 號提起公訴，由本院以
    94年度易字第1516號於94年9 月8 日繫屬；而被告另又分別
    自94年1 月14日起迄同年6 月8 日止；自94年2 月24日起迄
    同年4 月1 日止；自94年7 月25日至同年月28日止，在高雄
    市區數家超商內違法經營電子遊戲場業，經檢察官先後以94
    年度核退偵字第565 、574 、575 號、94年度偵字第17784
    號、13130 號、95年度偵字第6377號移送併辦，均由本院以
    上開94年度易字第1516號另案審理中，此有臺灣高等法院被
    告前案紀錄表、各該起訴書、移送併辦意旨書在卷可查。本
    案被告辛○○上開涉嫌違法經營電子遊戲場業及賭博之犯行
    ，係一行為觸犯數罪名之想像競合犯，復與本院以94年度易
    字第1516號另案審理中之案件，其違法經營電子遊戲場業之
    最後行為終了時點（94年7 月28日），相距不滿4 月，手法
    亦復相同，足見被告辛○○係以概括犯意為之。是本案自與
    本院以94年度易字第1516號另案審理中之案件，有修正前刑
    法第56條規定連續犯之裁判上一罪關係。從而，本件公訴人
    於95年3 月9 日偵查終結聲請簡易判決處刑，本院於同年3
    月23日繫屬，係就同一案件向同一法院重行起訴，且本件繫
    屬在後，揆諸前揭說明，同應諭知不受理之判決。
據上論斷，應依刑事訴訟法第299 條第1 項前段、第300 條、第
303 條第2 款，電子遊戲場業管理條例第22條，刑法第11條前段
、第2 條第1 項前段、第28條、第266 條第1 項前段、第2 項、
第55條、修正前刑法第41條第1 項前段、刑法第42條第3 項、第
38 條 第1 項第3 款，刑法施行法第1 條之1 ，罰金罰鍰提高標
準條例第1 條前段、修正前罰金罰鍰提高標準條例第2 條，判決
如主文。
本案經檢察官己○○到庭執行職務。
中    華    民    國    95    年    12    月    15    日
                  刑事第六庭    審判長法  官  曾逸誠
                                      法  官  王  琁
                                      法  官  林柏壽
以上正本證明與原本無異。
如不服本判決，應於判決送達後10日內，向本院提出上訴狀。
中    華    民    國    95    年    12    月    15    日
                                      書記官  林國龍
附錄本案論罪科刑法條：
電子遊戲場業管理條例第15條
未依本條例規定辦理營利事業登記者，不得經營電子遊戲場業。
電子遊戲場業管理條例第22條
違反第15條規定者，處行為人1 年以下有期徒刑、拘役或科或併
科新臺幣50萬元以上250 萬元以下罰金。
中華民國刑法第266 條
在公共場所或公眾得出入之場所賭博財物者，處1 千元以下罰金
。但以供人暫時娛樂之物為賭者，不在此限。
當場賭博之器具與在賭檯或兌換籌碼處之財物，不問屬於犯人與
否，沒收之。
附表一（被告丁○○部分之新舊法比較）：
┌──────┬─────────────┬─────────────┬───────┬────┐
│相關變更條文│行為時法（下稱舊法）之內容│裁判時法（下稱新法）之內容│比  較  理  由│備    註│
├──────┼─────────────┼─────────────┼───────┼────┤
│罰金刑貨幣單│依法律應處罰金、罰鍰者，就│中華民國94年1 月7 日法修正│刑法之貨幣單位│經依現行│
│位之變更（罰│其原定數額得提高為2 倍至10│施行後，刑法分則編所定罰金│由「元（指銀元│法規所定│
│金罰鍰提高標│倍（刑法乃係定明10倍）。第│之貨幣單位為新臺幣。94年1 │）」變更為「新│貨幣單位│
│準條例第1 條│1 條所定得提高倍數之規定，│月7 日刑法修正時，刑法分則│臺幣」，且刑法│折算新臺│
│前段、第5 條│於本條例修正後制定之法律，│編未修正之條文定有罰金者，│分則之罰金數額│幣條例第│
│、刑法施行法│不適用之；本條例修正前公布│自94年1 月7 日刑法修正施行│，亦視該分則先│2 條之規│
│第1 條之1 第│之法律，於本條例修正後修正│後，就其所定數額提高為30倍│前曾修正與否，│定折算後│
│1 項、第2 項│其罰金罰鍰數額或法律經全部│。但72年6 月26日至94年1 月│而分別提高3 或│等值，是│
│）          │修正而其罰金罰鍰數額未予變│7 日新增或修正之條文，就其│30倍。        │以新法並│
│            │更者，亦同。              │所定數額提高為3 倍。      │              │未較有利│
├──────┼─────────────┼─────────────┼───────┼────┤
│罰金刑下限變│罰金：（銀元）1 元以上。  │罰金：新臺幣1000元以上，以│罰金刑之下限，│舊法有利│
│更（刑法第33│                          │百元計算之。              │由銀元10元（依│，但不能│
│條第5 款）  │                          │                          │前述，也提高10│割裂適用│
│            │                          │                          │倍）即新臺幣30│        │
│            │                          │                          │元，提高為新臺│        │
│            │                          │                          │幣1000元      │        │
├──────┼─────────────┼─────────────┼───────┼────┤
│易服勞役折算│易服勞役以1 元以上3 元以下│易服勞役以新臺幣1000元、  │易服勞役折算標│新法有利│
│標準變更（修│，折算1 日。依刑法…第42條│2000元或3000元折算1 日    │準，由銀元300 │        │
│正前刑法第42│第2 項易服勞役者，均就其原│                          │元即新臺幣900 │        │
│條第2 項前段│定數額提高為100 倍折算1 日│                          │元，提高為以新│        │
│、修正前罰金│；法律所定罰金數額未依本條│                          │臺幣1000、2000│        │
│罰鍰提高標準│例提高倍數，或其處罰法條無│                          │或3000元折算1 │        │
│條例第2 條、│罰金刑之規定者，亦同。    │                          │日。          │        │
│現行刑法第42│                          │                          │              │        │
│條第3 項前段│                          │                          │              │        │
│）          │                          │                          │              │        │
├──────┼─────────────┴─────────────┴───────┴────┤
│整體比較結果│新法易服勞役之折算標準之金額，對於被告較為有利，應整體適用新法。                │
└──────┴────────────────────────────────────────┘
附表二（被告壬○○、庚○○部分之新舊法比較）：
┌──────┬─────────────┬─────────────┬───────┬────┐
│相關變更條文│行為時法（下稱舊法）之內容│裁判時法（下稱新法）之內容│比  較  理  由│備    註│
├──────┼─────────────┼─────────────┼───────┼────┤
│罰金刑貨幣單│依法律應處罰金、罰鍰者，就│中華民國94年1 月7 日法修正│刑法之貨幣單位│經按現行│
│位之變更（罰│其原定數額得提高為2 倍至10│施行後，刑法分則編所定罰金│由「銀元」變更│法規所定│
│金罰鍰提高標│倍（刑法已定明10倍）。第1 │之貨幣單位為新臺幣。94年1 │為「新臺幣」，│貨幣單位│
│準條例第1 條│條所定得提高倍數之規定，於│月7 日刑法修正時，刑法分則│且刑法分則之罰│折算新臺│
│前段、第5 條│本條例修正後制定之法律，不│編未修正之條文定有罰金者，│金數額，亦視該│幣條例第│
│、刑法施行法│適用之；本條例修正前公布之│自94年1 月7 日刑法修正施行│分則先前曾修正│2 條之規│
│第1 條之1 第│法律，於本條例修正後修正其│後，就其所定數額提高為30倍│與否，而分別提│定折算後│
│1 項、第2 項│罰金罰鍰數額或法律經全部修│。但72年6 月26日至94年1 月│高3 或30倍。  │等值，是│
│）          │正而其罰金罰鍰數額未予變更│7 日新增或修正之條文，就其│              │以新法並│
│            │者，亦同。                │所定數額提高為3 倍。      │              │未較有利│
├──────┼─────────────┼─────────────┼───────┼────┤
│罰金刑下限變│罰金：（銀元）1 元以上。  │罰金：新臺幣1 ,000元以上，│罰金刑之下限，│舊法有利│
│更（刑法第33│                          │百元計算之。              │由銀元10元（經│        │
│條第5 款）  │                          │                          │提高）即新臺幣│        │
│            │                          │                          │30元，提高為新│        │
│            │                          │                          │臺幣1 ,000元  │        │
├──────┼─────────────┼─────────────┼───────┼────┤
│易科罰金折算│犯最重本刑為5 年以下有期徒│犯最重本刑為5 年以下有期徒│易科罰金折算標│舊法有利│
│標準變更（修│刑以下之刑之罪，而受6 個月│刑以下之刑之罪，而受6 個月│準由銀元300 元│        │
│正前刑法第41│以下有期徒刑或拘役之宣告…│以下有期徒刑或拘役之宣告者│即新臺幣900 元│        │
│條第1 項前段│得以（銀元，下同）1 元以上│，得以新臺幣1,000元、2,000│，提高為以新臺│        │
│、修正前罰金│3 元以下折算1 日，易科罰金│元或3,000 元折算1 日，易科│幣1,000 元、2,│        │
│罰鍰提高標準│。依刑法第41條易科罰金…就│罰金。                    │000元、3,000元│        │
│條例第2 條、│其原定數額提高為100 倍折算│                          │折算1 日      │        │
│現行刑法第41│1 日；法律所定罰金數額未依│                          │              │        │
│條第1 項前段│本條例提高倍數，或其處罰法│                          │              │        │
│）          │條無罰金刑之規定者，亦同。│                          │              │        │
├──────┼─────────────┴─────────────┴───────┴────┤
│整體比較結果│舊法較為有利                                                                    │
└──────┴────────────────────────────────────────┘


司法院資訊處製作；財團法人民間司法改革基金會備份。
